【裁判字號】    90,易,810
【裁判日期】    900509
【裁判案由】    違反菸酒專賣條例
【裁判全文】
臺灣臺南地方法院刑事判決                            九十年度易字第八一號
    公  訴  人  臺灣台南地方法院檢察署檢察官
    被      告  甲○○
                乙○○
右列被告因違反台灣省內菸酒專賣暫行條例案件，經檢察官提起公訴（九十年度偵字
第二七六七號、九十年度偵字第三四六三號），本院判決如左：
    主  文
甲○○販賣未貼專賣憑證之菸類，處罰金新台幣伍仟元，如易服勞役，以新台幣玖佰
元即銀元參佰元折算壹日。
乙○○販賣未貼專賣憑證之菸類，處罰金新台幣伍仟元，如易服勞役，以新台幣玖佰
元即銀元參佰元折算壹日。
扣案之未貼專賣憑證之菸類七星牌肆佰包沒收。
    事  實
一、甲○○於民國九十年二月九日十四時許，在台南市○○路○段一四三號前，以每
    條新台幣（下同）三百二十元之價格，販售未貼有專賣憑證之「七星牌」洋菸計
    四十條（每條十包）予乙○○，共計一萬二千八百元。乙○○販入後亦欲出售予
    不特定顧客多人牟利，旋為警於當日下午十五時三十分許，在上址查獲，並扣得
    未貼專賣憑證之「七星」牌香菸四十條。
二、案經台灣省菸酒公賣局台南分局（乙○○部分）移送台灣台南地方法院檢察署檢
    察官偵查起訴及自動檢舉偵辦（甲○○部分）。
    理  由
一、訊據被告甲○○、乙○○固不否認於上址為警查獲持有未稅洋煙之事實，惟矢口
    否認有何販賣之犯行，均辯稱：是要買來供自己吸用的，買四十條每人分二十條
    其等均未販賣出去云云。然查：被告乙○○係以一萬二千八百元之價格向被告甲
    ○○購入上開未稅洋煙等情，業據被告乙○○於警訊中供述明確。雖被告乙○○
    於偵查中改稱其先出資請被告甲○○購買後欲分二十條給甲○○吸用云云，被告
    甲○○於本院審理時亦附和其詞，然苟如被告二人於偵審中所述之「合夥買來分
    的」情節為真實，為何被告甲○○於買入上開洋煙後不先行扣下自己之二十條，
    再將其餘二十條交予被告乙○○即可？卻要大費周章地將四十條未稅洋煙全部交
    予被告乙○○持有，再讓被告乙○○於查獲時地載至台南巿北門路一段一四三號
    人來人往之騎樓下？令人費解！其次，被告乙○○於警訊中係供稱「這些香煙是
    欲買來送朋友的」（九十年二月九日十六時十分第二分局警備隊警訊筆錄）；被
    告甲○○於警訊時亦供稱四十條係伊幫被告乙○○買的，前後對照，其矛盾立見
    。再參以被告乙○○購買之數量達四十條（計四百包），亦與一般供自己吸用者
    大都僅購買數包，頂多係數條之常情有違。再者，所謂「販入」與「賣出」行為
    同屬「販賣」罪之構成要件，則意圖營利而販入時即已成罪，是被告二人既係買
    入數量不少之洋煙，足見其等係為銷售上開未稅洋菸圖利而販入，有如上述，即
    與「販賣」未貼專賣憑證之菸類之構成要件相符。是被告二人上開所辯，均無足
    卸免其罪責。此外，復有扣案之未貼專賣憑證之七星牌洋菸四十條可資佐證。本
    件事證已甚明確，被告二人之犯行堪以認定。
二、按未貼專賣憑證之菸類，不得販賣，台灣省內菸酒專賣暫行條例第三十條第一項
    定有明文，核被告所為，係犯該條例第三十七條第五款販賣未貼專賣憑證之菸類
    罪。爰審酌被告二人販入後未及賣出即為警查獲尚未得利，併其等犯罪之動機、
    目的、手段、所生損害、犯罪後態度等一切情狀，分別處如主文所示之刑，並諭
    知易服勞役之折算標準，以資懲儆。扣案未貼專賣憑證之「七星」牌香菸四十條
    ，併依台灣省內菸酒專賣暫行條例第四十條第一款宣告沒收。
據上論斷，應依刑事訴訟法第二百九十九條第一項前段，台灣省內菸酒專賣暫行條例
第三十七條第五款、第四十條第一款、第四十二條，刑法第十一條前段、第四十二條
第二項，罰金罰鍰提高標準條例第一條前段、第二條，判決如主文。
中    華    民    國      九十      年        五      月      九    日
                              臺灣臺南地方法院刑事第一庭
                                      法  官  沈  揚  仁
右正本證明與原本無異
如不服本判決應於送達後十日內向本院提出上訴狀。（應附繕本）
                                      書記官  秦  復  華
中    華    民    國      九十      年        五      月      九        日
附錄本案論罪科刑法條全文：
臺灣省內菸酒專賣暫行條例第三十條第一項
  未貼專賣憑證之菸類及酒類，不得販賣、持有或轉讓。
臺灣省內菸酒專賣暫行條例第三十七條第五款
  有左列各款行為之一者，處一年以下有期徒刑、拘役或科或併科五千元以下罰金：
  五、違反第三十條之規定，販賣或轉讓未貼專賣憑證之菸類或酒類者。


司法院資訊處製作；財團法人民間司法改革基金會備份。
